【裁判字號】    89,交易,10
【裁判日期】    891212
【裁判案由】    過失傷害
【裁判全文】
臺灣澎湖地方法院刑事判決                          八十九年度交易字第一０號
    公  訴  人  臺灣澎湖地方法院檢察署檢察官
    被      告  乙○○
右列被告因過失傷害案件，經檢察官聲請簡易判決處刑（八十九年度偵字第一七一號
），經本院馬公簡易庭認不宜以簡易判決處刑，移送本院改依通常程序審理，判決如
左：
    主  文
乙○○因過失傷害人，處拘役伍拾日，如易科罰金，以參佰元折算壹日。
    事  實
一、乙○○於民國八十八年十二月九日上午八時二十五分許，駕駛車牌ＶＯ─二五三
    二號自小客車，沿澎湖縣馬公市○○號道路由西往東方向行駛，行經該路二．三
    公里澎湖監理站附近無號誌交岔路口，原應注意轉彎車應讓直行車先行之規定，
    且依當時情形又無不能注意之情事，竟疏未注意，貿然搶先左轉，未讓對向車道
    甲○○所騎乘直行之機車先行，致其所駕自小客車右前側撞及甲○○騎乘之機車
    ，甲○○因而人車倒地，致右髖臼骨折併髖關節脫位、左股骨骨折、右膝後十字
    韌帶斷裂及左橈骨遠端骨折。
二、案經甲○○訴由澎湖縣政府警察局馬公分局報請臺灣澎湖地方法院檢察署檢察官
    聲請簡易判決處刑，經本院馬公簡易庭認不宜以簡易判決處刑，移送本院改依通
    常程序審理。
    理  由
一、訊據被告乙○○固坦承有於上開時地駕駛自小客車與告訴人所騎乘之機車發生車
    禍之事實，惟矢口否認有過失傷害之犯行，辯稱：伊的車子已左轉駛過對向車道
    的快車道，係因告訴人的機車超速，才衝過來撞到伊車右前大燈云云。惟查：右
    揭犯罪事實，業據告訴人甲○○指述綦詳，並有現場照片、道路交通事故調查報
    告表及診斷證明書在卷可資佐證。而本件經送臺灣省高屏澎區車輛行車事故鑑定
    委員會及覆議委員會鑑定結果，均認係被告駕駛上開自小客車，行經無號誌交岔
    路口，左轉車未讓直行車先行為肇事主因，有鑑定意見書二紙附卷足稽。是被告
    認其無過失云云，顯係事後卸責之詞，不足採信。
二、按轉彎車應讓直行車先行，道路交通安全規則第一百零二條第一項第六款定有明
    文。被告駕駛自小客車，原應注意上開規定，且當時又無不能注意之情事，竟疏
    未注意，而致肇事，顯有過失，且上開鑑定意見亦同此認定。又被告之過失行為
    與告訴人所受傷害間，顯有相當因果關係。本案事證明確，被告犯行堪予認定。
二、核被告乙○○所為，係犯刑法第二百八十四條第一項前段之過失傷害罪。茲審酌
    被告一時疏於注意而肇事、過失之程度、告訴人所受傷害非輕，及未與告訴人達
    成和解等其他一切情狀，量處如主文所示之刑，並諭知易科罰金之折算標準。
據上論斷，應依刑事訴訟法第二百九十九條第一項前段，刑法二百八十四條第一項前
段、第四十一條，罰金罰鍰提高標準條例第一條前段、第二條，判決如主文。
本案經檢察官廖江憲到庭執行職務。
中    華    民    國      八十九      年      十二      月     十二     日
                              臺 灣 澎 湖 地 方 法 院 刑 事 庭
                                    法    官  李     宛     玲
右正本證明與原本無異。
如不服本判決，應於判決送達後十日內，向本院提出上訴狀（須附繕本）。
中    華    民    國      八十九      年      十二      月     十三     日
                                    書 記 官  劉     竹     苞
附錄本判決論罪之法條：
刑法二百八十四條第一項前段：
因過失傷害人者，處六月以下有期徒刑、拘役或五百元以下罰金。


司法院資訊處製作；財團法人民間司法改革基金會備份。
